臺灣臺中地方法院民事裁定
110年度司繼字第2866號
聲  請  人  吳素卿  


受  選任人  林助信律師
上列聲請人聲請為被繼承人廖乾翔選任遺產管理人事件，本院裁
定如下：
    主      文
一、選任林助信律師為被繼承人廖乾翔之遺產管理人。
二、准對被繼承人廖乾翔之大陸地區以外繼承人為承認繼承之公
    示催告。
三、被繼承人廖乾翔之大陸地區以外繼承人，應自前項公示催告
    最後揭示於法院公告處、資訊網路及其他適當處所之日起，
    壹年內承認繼承。上述期限屆滿，無繼承人承認繼承時，被
    繼承人廖乾翔之遺產，於清償債權並交付遺贈物後，如有賸
    餘即歸屬國庫。
四、聲請程序費用由被繼承人廖乾翔之遺產負擔。
    理      由
一、按繼承開始時，繼承人之有無不明，而無親屬會議或親屬會
    議未於1個月內選定遺產管理人者，利害關係人或檢察官得
    聲請法院選任遺產管理人，並由法院依公示催告程序，定6
    個月以上之期限，公告繼承人，命其於期限內承認繼承，民
    法第1177條、第1178條規定甚明。
二、本件聲請意旨略以：聲請人與被繼承人廖乾翔（男、民國00
    年0月00日生、身分證統一編號：Z000000000號、生前最後
    住所：臺中市○○區○○路○○○村000○00號）均係坐落於臺中市○
    ○區○○段○○○段000地號土地之共有人，惟被繼承人於108年7
    月1日死亡，且其所有繼承人均已拋棄繼承，是否仍有應繼
    承之人不明，而其親屬會議亦未於法定期間內選定遺產管理
    人，致聲請人無法對被繼承人之財產行使權利，因聲請人與
    被繼承人間有分割共有物事件之訴訟，現經本院110年度簡
    上字第175號案件訴訟審理中，爰基於利害關係人地位，依
    法聲請為被繼承人選任遺產管理人等語，並提出土地登記謄
    本、本院110年度簡上字第175號分割共有物事件110年9月3
    日準備程序筆錄（影本）等為證。
三、查聲請人主張其與被繼承人間有分割共有物事件，現由本院
    110年度簡上字第175號案件受理在案，且被繼承人死亡後，
    其所有繼承人均已拋棄繼承，是否仍有應繼承之人不明，而
    其親屬會議未於法定期間內選定遺產管理人等事實，此有聲
    請人提出前揭書證在卷可證，復經本院依職權調取108年度
    司繼字第2504號卷宗核閱無訛，堪信為真實，從而聲請人聲
    請選任被繼承人之遺產管理人，揆諸前揭法條規定，為有理
    由，應予准許。經本院函請社團法人臺中律師公會推薦有意
    願擔任本件遺產管理人之人選，有林助信律師同意願擔任本
    件遺產管理人，此有同意書在卷可參。茲審酌林助信為執業
    律師，非但具有專業知識及能力，且與被繼承人所遺遺產間
    無利害關係，若由其擔任本事件之遺產管理人，定能秉持其
    專業倫理擔當此具公益性質之職務，並順利達成管理保存及
    清算遺產之任務。執此，本院認為由林助信律師擔任被繼承
    人之遺產管理人，應屬妥適，爰選任之。
四、依家事事件法第127條第4項規定，裁定如主文。
中　　華　　民　　國　　110 　年　　10　　月　　25　　日
                  家事法庭  司法事務官　陳湘茹
以上正本係照原本作成。
如不服本件裁定，得於裁定書送達之翌日起10日內，以書狀敘述
理由，向本庭提起抗告，並應繳納抗告費新台幣1000元。  
中　　華　　民　　國　　110 　年　　10　　月　　25　　日
                                書記官　陳綉燕